【裁判字號】    97,再易,119
【裁判日期】    980218
【裁判案由】    給付貨款
【裁判全文】
臺灣高等法院民事判決                 97年度再易字第119號
再審原告    坤紀企業股份有限公司
法定代理人  甲○○
再審被告    慶良電子股份有限公司
法定代理人  乙○○
上列當事人間給付貨款事件，再審原告對於中華民國97年8 月26
日本院97年度上易字第187 號確定判決提起再審，本院判決如下
：
    主      文
再審之訴駁回。
再審訴訟費用由再審原告負擔。
    事實及理由
一、再審原告起訴主張略以：證人林贊民證述其家族已將大陸運
    生電子廠轉讓與再審原告，大陸運生電子廠已屬再審原告之
    工廠，並由再審原告每月匯款至林贊民之香港帳戶，以做為
    支付大陸運生電子廠資金、工資、水電等其他費用，再審原
    告否認其證述，並請求調查其香港帳戶明細，原審卻未調查
    該項證據即為判決，應屬重要證物漏未斟酌。另本件系爭買
    賣之當事人為大陸地區之慶良電子股份有限公司  「 GLORY
    INTERNATIONAL CO.,LTD 」，係由美商慶隆國際有限公司成
    立，非再審被告所成立，與再審被告無關，再審原告已提出
    公司登記資料證明，但原審亦漏未斟酌，爰依民事訴訟法第
    497 條規定提出再審之訴，並聲明：(一)原確定判決及第一審
    判決均廢棄。(二)上廢棄部分，再審被告在第一審之訴及假執
    行之聲請均駁回。
二、本件未行言詞辯論，無再審被告之聲明及陳述。
三、按再審之訴顯無再審理由者，得不經言詞辯論，以判決駁回
    之。民事訴訟法第502條第2項定有明文。再按民事訴訟法第
    466條不得上訴於第三審法院之事件，除同法第496條規定外
    ，其經第二審確定之判決，如就足影響於判決之重要證物，
    漏未斟酌者，亦得提起再審之訴，民事訴訟法第497 條定有
    明文。惟所謂「重要證物漏未斟酌」，係指當事人在前訴訟
    程序已經提出，第二審確定判決漏未於判決理由中斟酌，且
    該項證物如經斟酌，原判決將不致為如此之論斷者而言。若
    縱經斟酌亦不足影響原判決之內容，或原判決曾於理由中說
    明其為不必要之證據者，均與本條規定之要件不符。
四、查原確定判決認定大陸運生電子廠屬於再審原告所經營，係
    依據再審原告之法定代理人甲○○及證人副總經理林贊民之
    名片，及再審原告架設之專屬網頁介紹，均註明其大陸廠位
    於「東莞市○街鎮○○路軍鋪工業區」，即為大陸運生電子
    廠之地址，且兩者無論公司之中、英文名稱、網址、電話或
    傳真等記載均屬相同，上開網頁係由再審原告申請註冊登記
    ，該網頁上之資料應屬真正，另有證人林贊民書立之聲明書
    及薪資扣繳憑單附卷足憑。並於事實及理由第六大點說明其
    餘之攻擊防禦方法經審酌後認與判決結果無影響，是原確定
    判決顯已斟酌系爭帳戶問題，並無漏未斟酌之情形，縱經斟
    酌，亦不影響原確定判決認定大陸運生電子廠為再審原告所
    經營，至該證據取捨是否妥當，及對證據斟酌之理由是否完
    備，均與漏未審酌無涉。
五、又再審原告主張其已提出原審被證16之公司登記資料，證明
    系爭買賣之出賣人並非再審被告部分：經查，原確定判決第
    9 頁已載明：「……雖上訴人抗辯出貨單上之慶良電子股份
    有限公司之英文名稱為『 GLORY INTERNATIONAL CO.,LTD』
    ，而被上訴人公司之英文名稱為『 CHIEF LAND ELECTRONIC
    CO.,LTD』不符置辯。惟按『GLORY INTERNATIONAL CO.,LTD
    』係被上訴人公司之境外公司（參原審卷第153頁），是『G
    LORYINTERNATIONAL CO.,LTD 』雖非被上訴人公司之英文名
    稱，但係因礙於兩岸無法直接貿易往來，台商多會設立海外
    公司以順利達成交易，（如同上訴人與「C.O.M.CO.,LTD 之
    關係）且觀諸被上訴人所提出之出貨單上係記載『慶良電子
    股份有限公司GLORY INTERNATIONALCO.,LTD東莞厚街白濠慶
    昇電子廠』，並非註記慶良電子股份有限公司之英文名稱為
    GLORY INTERNATIONAL CO., LTD，出貨單既已標示被上訴人
    公司名稱，是上訴人抗辯顯不足採。且先前多筆交易，上訴
    人均會透過C.O.M.CO., LTD匯款至被上訴人開設於香港之帳
    戶（戶名CHIEF LAND ELECTRONIC CO.,LTD 即為被上訴人公
    司的英文名稱，參原證十一），益證系爭買賣交易確存在於
    兩造之間。」等語，即依出貨單上已標示被上訴人公司名稱
    ，及先前多筆交易，上訴人均會透過C.O.M.CO., LTD匯款至
    被上訴人開設於香港之帳戶等情，據以認定系爭買賣之出賣
    人系再審被告，故縱被證16記載「慶生電子廠」由美國慶隆
    國際有限公司投資，亦與上開買賣關係成立於兩造間之認定
    無關，再審原告主張確定判決漏未斟酌該公司登記資料，且
    該證物足以影響於判決等語，亦為無理由。
六、綜上所述，原確定判決並無再審原告主張不得上訴於第三審
    法院之事件，其經第二審確定之判決，就足影響於判決之重
    要證物漏未斟酌之情形。從而，再審原告執此提起本件再審
    之訴，為顯無理由，應不經言詞辯論，予以駁回。
七、據上論結，本件再審之訴為顯無理由，爰判決如主文。
中    華    民    國    98    年    2    月    18     日
                    民事第十七庭
                          審判長法  官  藍文祥
                                法  官  張競文
                                法  官  陳麗芬
正本係照原本作成。
不得上訴。
中    華    民    國    98    年    2     月    19    日
                                書記官  張永中


司法院資訊處製作；財團法人民間司法改革基金會備份。
